【裁判字號】    89,上訴,800
【裁判日期】    890530
【裁判案由】    毒品危害防制條例
【裁判全文】
臺灣高等法院臺南分院刑事判決        八十九年度上訴字第八號  Ａ
      上  訴  人
      即  被  告  丙  ○  ○
      選任辯護人    禎  和
右上訴人因毒品危害防制條例案件，不服臺灣臺南地方法院八十九年度訴字第四八七
號中華民國八十九年五月三十日第一審判決（起訴案號：臺灣臺南地方法院檢察署八
十九年度偵字第一二三四號），提起上訴，本院判決如左：
      主      文
原判決撤銷。
丙○○意圖販賣而持有第二級毒品，累犯，處有期徒刑伍年肆月，扣案之安非他命參
包（驗後淨重捌伍點肆壹公克）及貳拾貳只塑膠袋內之安非他命殘渣均沒收銷燬之；
扣案之含有安非他命殘渣塑膠袋貳拾貳只、塑膠袋肆包、電子磅秤壹個均沒收。
      事      實
一、丙○○於民國八十五年間因違反麻醉藥品管理條例案件，經臺灣臺南地方法院判
    處有期徒刑六月確定，於八十五年七月十一日執行完畢，又於八十七年間因連續
    非法販賣化學合成麻醉藥品安非他命，經最高法院於八十八年五月十三日判處有
    期徒刑五年六月確定後。猶不知悔改，復於八十九年一月十五日下午十一時許，
    在台南市○○區○○路一段二五四號樺谷飯店，意圖販賣而持有第二級毒品安非
    他命三包（驗後淨重八五．四一公克）準備伺機轉售他人圖利，為警臨檢時查獲
    ，並扣得上開第二級毒品安非他命三包（驗後淨重八五．四一公克）及電子磅秤
    一個、未使用過之不同尺寸小型夾鏈塑膠袋四包、已使用過內含安非他命殘渣之
    塑膠袋二十二只、行動電話二具、電話聯絡簿一本等物。
二、案經台南市警察局第三分局報告台灣台南地方法院檢察署檢察官偵查起訴。
      理      由
一、訊據上訴人即被告丙○○固不否認於上開時地持有第二級毒品安非他命等物，經
    警查獲，惟矢口否認係意圖販賣而持有，辯稱：被查扣之安非他命係向綽號「阿
    猴」購買，供自己吸食之用，因長期吸食，故數量較多，而電子磅秤係購買時過
    秤使用，免被偷斤減兩，並非供出售時使用等語。
二、惟查被告對持有第二級毒品安非他命等物，於警訊及偵訊初供時稱：安非他命是
    係二年前販入所留下準備丟棄的，嗣又改稱：八十六年七月間向綽號「阿猴」以
    新台幣（下同）五萬元購買的，電子磅秤、分裝袋帶在身邊沒有作用（詳警卷第
    三頁、偵查卷第十一頁）。繼再改稱：向綽號「阿宏」以二十一萬元購買，因遭
    通緝，故多買一點，剛買來就被查獲，帶電子磅秤是怕被騙，帶去秤秤看（詳偵
    查卷第三十七頁、本院卷第二十八頁），前後所供不符，自難採信。且本件係警
    方於樺谷飯店執行巡邏勤務，見被告攜帶皮包進入，欲臨檢盤查其身分時，被告
    突棄皮包逃逸，經警追逐逮捕後，當場在其攜帶之皮包內查獲安非他命三包（合
    計淨重八五．四一公克，包裝重二．五七公克）、電子磅秤一個、小型塑膠夾鏈
    袋四包（共計有數百個之多）、含安非他命殘渣塑膠袋二十二只、行動電話二具
    、電話聯絡簿一本、記載姓名綽號及金額、數量之記事本一本等物扣案，業經證
    人即查獲之台南市警察局第三分局海南派出所警員侯錦雄於偵查中供證明確。且
    扣案之結晶體為安非他命八五．四一公克，業據法務部調查局鑑驗無訛，有該局
    八十九年三月二日出具之00000000號鑑驗通知書在卷足憑。
三、被告於原審及本院審理時雖稱：扣案之毒品（八五．四一公克），其大概吸一個
    多月，每天吸一錢（即三．七五公克）云云，然衡諸一般施用安非他命者一次僅
    需不足零點一公克之微量已足，倘若施用過量則會有致命之虞，是被告所辯其每
    日施用約三．七五公克安非他命，係超乎一般吸毒者施用量的數十倍，顯與常情
    不符，況被告於警訊及偵查初供時稱：查扣之安非他命為二年前所購，以其使用
    量計算，早已用盡，嗣雖改稱：剛買即被查獲，惟所供出售者，以前稱綽號「阿
    猴」繼又改稱綽號「阿宏」均不相符，已如前述，且查獲扣案物中，電子磅秤構
    造精密，復有小型塑膠夾鏈袋四包（規格為60mm x40mm x0.04mm，一包一百只裝
    ）高達數百個之多，倘僅係供自己施用毒品之用，衡情應毋須準備如此多量的塑
    膠袋，綜上各節，參互印證，足徵被告持有上開毒品確有營利販售之意圖甚明。
    從而本件事證已臻明確，被告所辯顯係卸責之詞，不足採信，犯行足堪認定。
四、按安非他命為毒品危害防制條第二條第二項第二款所定之第二級毒品，被告意圖
    販賣而持有，核其所為，係犯毒品危害防制條例第五條第二項之意圖販賣而持有
    第二級毒品罪。被告於民國八十五年間因施用麻醉藥品為台灣台南地方法院判處
    有期徒刑六月確定，於八十五年七月十一日執行完畢，有台灣高等法院被告全國
    前案紀錄表在卷可按，其於五年之內再犯本件有期徒刑以上之罪，為累犯，應依
    法加重其刑。扣案安非他命（驗後淨重八五．四一公克，包裝重二．五七公克）
    為違禁物，及二十二只塑膠袋內安非他命殘渣為違禁物，應依同條例第十八條第
    一項前段之規定沒收銷燬之，塑膠夾鏈袋四包、電子磅秤一個及使用過含有安非
    他命殘渣之塑膠袋二十二只，均為被告所有且供犯罪預備之物，應依刑法第三十
    八條第一項第二款之規宣告沒收。至扣案之被告所有記事本上記載有「建成：12
    萬6.7萬9仟兩半」部分，被告辯稱：係訴外人甲○○於八十八年十月間，持客票
    向伊借款，該12萬、6.7萬、9仟均是借款，並非出售安非他命毒品之貨款，此部
    分經核與証人甲○○及被告之妻乙○○○於本院供証情節相符，自堪採信，則該
    記事本一本，並非供犯罪預備之物，另扣案之電話簿一本、行動電話二支，並非
    專供被告犯罪所用之物，且其中一支行動電話（0000000000號）並非
    被告所有，無從一併宣告沒收，附此敘明。
五、原審予以論罪科刑，固非無見，惟查扣案之記事本一本，並非供犯罪預備之物已
    如前述，原審未查，竟併予宣告沒收，自有未洽。被告上訴意旨，否認犯罪，空
    言指摘原判決不當，固無可取，但原判決既有前述可議之處，即屬無可維持，應
    由本院撤銷改判，爰審酌被告犯罪前於八十七年間因連續非法販賣化學合成麻醉
    藥品安非他命，為最高法院判處有期徒刑五年六月確定，猶不知悔改，再為本件
    犯行，足認其品行不佳，並參諸被告之動機、目的、手段、所生危害、犯罪後態
    度等一切情狀，量處有期徒刑伍年肆月，扣案之安非他命（驗後淨重捌伍點肆壹
    公克）及貳拾貳只塑膠袋內之安非他命殘渣均沒收銷燬之，扣案之含有安非他命
    殘渣塑膠袋貳拾貳只、塑膠袋肆包、電子磅秤壹個均沒收。
六、據上論斷，應依刑事訴訟法第三百六十九條第一項前段、第三百六十四條、第二
    百九十九條第一項前段，毒品危害防制條例第五條第二項、第十八條第一項前段
    ，刑法第十一條前段、第四十七條、第三十八條第一項第二款，判決如主文。
本案經檢察官劉欽銘到庭執行職務。
中    華    民    國      八十九      年      八      月      二十四    日
                                  臺灣高等法院臺南分院刑事第六庭
                                      審判長法官  林    金    村
                                            法官  徐    宏    志
                                            法官  戴    勝    利
右正本證明與原本無異。
如不服本判決，應於判決送達後十日內向本院提出上訴狀，其未敘述理由者並應於提
出上訴狀後十日內向本院補提理由書（應附繕本)。
                                      法院書記官  吳    銘    添
中    華    民    國  八十九      年      八      月      二十八    日
附錄本案論罪科刑法條全文：
毒品危害防制條例第五條第二項
意圖販賣而持有第二級毒品者，處五年以上有期徒刑，得併科新台幣五百萬元以下罰
金。


司法院資訊處製作；財團法人民間司法改革基金會備份。
